【裁判字號】    92,易,456
【裁判日期】    920505
【裁判案由】    傷害
【裁判全文】
臺灣板橋地方法院刑事判決                          九十二年度易字第四五六號
    公  訴  人  臺灣板橋地方法院檢察署檢察官
    被      告  乙○○
右列被告因傷害案件，經檢察官提起公訴（九十一年度偵字第二二○五七號），本院
判決如左：
    主  文
乙○○傷害人之身體，處拘役拾日，如易科罰金，以佰元折算壹日。
    事  實
一、乙○○於民國九十一年八月二十三日上午十一時許，在臺北縣板橋市○○○街二
    十五號二樓自宅中，因細故與丙○○發生口角，竟基於傷害之犯意，以拳頭毆打
    丙○○的左胸，丙○○為擋下乙○○之毆打，以其左手阻擋，導致左手前臂挫傷
    ，乙○○復以拳頭毆打丙○○之耳朵、下巴，致丙○○受有耳膜創傷、破裂等傷
    害。
二、案經丙○○訴請臺灣板橋地方法院檢察署檢察官偵查起訴。
    理  由
一、訊據被告乙○○雖不否認於上開時地與告訴人丙○○拉扯之事實，惟否認涉有傷
    害犯嫌，辯稱：「事發地點在我家佛堂，實際可走動之面積頗小，供桌上陳放二
    十盞油燈，並有點香爐用之瓦斯桶，丙○○喝醉後到我家滋事，告訴人欲摔椅子
    ，我害怕打翻油燈發生火警，我請她出去，她不出去，我就報警，她一直不出去
    我就拉她出去」等語云云，惟查：右揭事實業據告訴人於偵查、審理中指訴綦詳
    ，告訴人並受有左手前臂挫傷、耳膜創傷、破裂等傷，有亞東紀念醫院驗傷診斷
    書乙紙在卷可資佐證，而證人甲○○即當日目擊者證稱：「當天告訴人跟我一起
    從三樓進來到被告家裡的，當時被告跟告訴人一見面就吵架了，後來告訴人有說
    一些挑鬨的話，後來被告有推告訴人出去，當天告訴人有喝酒沒有錯，當天的情
    形我都有看到，當天被告沒有用拳頭打告訴人，被告只有硬推告訴人出去而已，
    當時被告先拉然後才用推的，當時被告推告訴人身體那裡，這個我不清楚。（問
    ：告訴人為何有耳膜破裂的傷勢？）當時告訴人不出去，可是被告硬要推她出去
    ，所以才可能造成這樣子的傷害的，當時我也有要拉開他們二個，後來我也跌倒
    了，後來被告推告訴人之後，告訴人有跌倒。（問：告訴人當天有沒有要拿椅子
    的動作？）當時告訴人是有拉椅子，但是詳細的情形我沒有看清楚。（問：告訴
    人到現場有沒有砸東西？）當時告訴人只有拿椅子而已，她拿的是四方形的椅子
    。」而證人甲○○乃被告之配偶，且先前亦曾遭受被告之暴力相向，經本院調閱
    本院九十一年度家護字第五七五號通常保護令（該保護令案件嗣後經甲○○撤回
    ）查核屬實，有該卷所附之驗傷單及民事通常保護令聲請書狀可資為憑，證人對
    被告多少心存畏懼，倘若證詞對被告不利，甚至有可能遭受被告毆打，是其證詞
    難免有所維護，因而避重就輕，果被告僅僅拉扯告訴人，告訴人豈會受有耳膜創
    傷、破裂、左手臂挫傷等傷害，且單純拉扯的話，頂多手臂淤傷，何以耳膜受傷
    ，足見被告所辯，乃屬無稽，無足可信。又觀諸被告提出之家中照片，室內空間
    雖不大，但仍有走動之空間，而告訴人亦堅稱無摔椅子、摔東西之行徑，且由甲○○之證詞亦得知告訴人只有拉椅子，沒有其他激烈之動作，是乃被告個人臆測
    揣想告訴人欲摔椅子砸東西，是告訴人並無造成客觀上對於被告之生命、身體、
    自由、財產之緊急危難，被告焉有實施避難行為之理，被告自不得主張緊急避難
    而阻卻違法，是本件事證明確，被告辯解，顯係卸責飾詞，委無足採，其犯行堪
    予認定。
二、核被告乙○○所為，係犯刑法第二百七十七條第一項之傷害罪。爰審酌被告犯罪
    之動機、目的、手段，犯罪時所受之刺激及其品性、生活狀況、智識程度、犯罪
    所生之損害，及犯罪後態度等一切情狀，量處如主文所示之刑，並諭知易科罰金
    之折算標準。
據上論斷，應依刑事訴訟法第二百九十九條第一項前段，刑法第二百七十七條第一項
、第四十一條第一項前段，罰金罰鍰提高標準條例第一條前段、第二條，判決如主文
。
本案經檢察官徐名駒到庭執行職務
中      華      民      國      九十二      年      五      月    五    日
                                  臺灣板橋地方法院刑事第五庭
                                          法  官 絲鈺雲
右正本證明與原本無異。
如不服本判決，應於判決送達後十日內，向本院提出上訴狀。
                                          書記官 許清秋
中      華      民      國      九十二      年      五      月    七    日
附錄本案論罪科刑法條全文
中華民國刑法第二百七十七條
（普通傷害罪）
傷害人之身體或健康者，處三年以下有期徒刑、拘役或一千元以下罰金。
犯前項之罪因而致人於死者，處無期徒刑或七年以上有期徒刑；致重傷者
，處三年以上十年以下有期徒刑。


司法院資訊處製作；財團法人民間司法改革基金會備份。
